臺灣臺北地方法院交通事件裁定　　　 96年度交聲字第1440號
原處分機關　交通部公路總局台北區監理所板橋監理站
受處分人　　甲○○
上列受處分人因違反道路交通管理處罰條例案件，對於交通部公
路局臺北縣監理所板橋監理站中華民國96年11月6日所為之處分
（原處分案號：板監裁字第裁41-CO0000000號、板監裁字第裁41
-CO0000000號），聲明異議，本院裁定如下：
    主  文
異議駁回。
    理  由
一、按「汽車駕駛人，行經有燈光號誌管制之交岔路口闖紅燈者
    ，處新臺幣1千8百元以上、5千4百元以下罰鍰」；「駕駛人
    有違反本條例之行為，經交通勤務警察或依法令執行交通稽
    查任務人員制止時，不聽制止或拒絕停車接受稽查而逃逸者
    ，除按各該條規定處罰外，處新臺幣3千元以上、6千元以下
    罰鍰」，94年12月18日修正後之道路交通管理處罰條例第53
    條第1項、第60條第1項分別定有明文。
二、本件受處分人甲○○所有之K6A-025號重型機車，於民國96
    年9月7日14時45分許，在台北縣三重市○○路與重陽路口闖
    紅燈且經當地執行交通勤務警察制止時，拒絕停車接受稽查
    而逃逸，經臺北縣監理所板橋監理站依違反道路交通管理處
    罰條例第53條第1項、第60條第1項規定，就「闖紅燈」部分
    之違規行為，科處罰鍰1千8百元；就「拒絕停車接受稽查而
    逃逸」部分，處罰鍰3千元（合計科處罰鍰新台幣4800元）
    ，有臺北縣監理所板橋監理站96年11月6日所為之板監裁字
    第裁41-CO0000000號、板監裁字第裁41-CO0000000號裁決書
    二紙在卷可稽。
三、異議意旨略以：「當日那時段並未見到任何警察，何來鳴笛
    不停。警員口說無憑，眼見為證，如有違規情事請提出具體
    證據，莫因業績而無故誣告」云云（參見異議人聲明異議狀
    之理由欄）。惟查：
  (1)按警員之舉發交通違規，是道路交通管理處罰條例所規定之
    職權行使，且該行使有立法機關之授權。而闖紅燈等違規行
    為之取締，依其違規行為本質，本多係在瞬間發生，通常多
    委由當場執行取締違規公務員之認識與判斷，且必須為立即
    之取締作為，此為達成維持交通秩序目的所必要，且依道路
    交通管理處罰條例之規定，此種立即性之舉發違規，多依警
    員之認知、判斷以足，並無必須另有其他積極佐證：如其他
    目擊證人或必須拍攝照片等，始構成處分要件之規定。此係
    因執行職務之公務員，通常多具有一定之考選資格與專業訓
    練，且其執法之對象係不特定之大眾，故其立場經立法機關
    推定，應具有客觀、中正與公平之特質，而無故意偏頗之虞
    ，是此種逕由公務員所為之事實認定，除非有其他積極證據
    ，足資認定公務員於執行職務時，有故意或過失侵害人民權
    利之情形，或處分本身有重大明顯之瑕疵而應予撤銷者外，
    否則本於行政目的達成之必要與公權力之尊重、公信力之維
    持，司法機關通常亦多予尊重，並儘力維持，以秉持行政、
    司法相互合作、制衡之原理，共同維護國家機能之正常運行
    ，合先敘明。
  (2)次查，本件經查獲違規之K6A-025號重型機車，為三陽牌、
    鐵灰色、125CC，屬於受處分人甲○○所有，且受處分人於
    舉發當日亦確有騎乘該機車經過該舉發路段1節，均經受處
    分人甲○○到庭供述屬實；而受處分人亦在庭自認已見過上
    開舉發違規當時由警員所拍攝之逃逸照片，且該照片上確為
    受處分人之上開K6A-025號無誤，而執行舉發違規之台北縣
    三重分局警員乙○○與受處分人間前無任何怨隙，亦均據受
    處分人於本院審理中陳明在卷。受處分人雖仍辯稱：該照片
    上雖有車號，然並未見到紅燈，當時亦未看見警察云云。惟
    照片既係以拍攝逃逸之機車為標的，本無可能亦無必要在照
    片中同時拍攝紅燈；至於受處分人本人有無看見紅燈或警察
    在現場，亦不影響當地確有紅燈與警察在現場之客觀事實，
    是證被告所辯，並無理由。而本件之執勤警員乙○○係服務
    於台北縣三重分局之制服員警，當日係依法執行勤務，與異
    議人間本無仇怨，則本件之舉發違規，並無可能有何挾怨誣
    指之情形。若非受處分人所有之K6A-025號重型機車當日確
    有違規，且駕駛人又拒絕停車而逃逸，豈有自後拍攝照片而
    故意栽誣之必要？況本件警員之舉發除有記下違規車輛之車
    號、顏色、車型、規格以供核對，且有拍攝照片為證，其舉
    發經核並無瑕疵，錯誤之可能性亦甚低。是證異議人所有之
    機車及當日騎乘機車之駕駛確有違規行為，洵堪認定。而異
    議人所持之異議理由，又無法建立本院應予撤銷該舉發違規
    之堅強心證，從而，裁決機關依警員之違規舉發，而依法裁
    決，科處異議人罰鍰，其認事用法即無違誤，本件之聲明異
    議無理由，應予駁回。
據上論斷，應依道路交通案件處理辦法第19條，裁定如主文。
中　　華　　民　　國　　96　　年　　12　　月　　31　　日
                  交通法庭法　官　楊台清
以上正本證明與原本無異。
對於本裁定如不服，應於送達後5日內，向本院提出抗告狀。
                          書記官　鄭雅文
中　　華　　民　　國　　97　　年　　1 　　月　　4 　　日
